# 股权置换账务处理

提问人：rickymost 时间：2023-06-25 17:07:34
陈老师，您好：
跟您咨询下：A集团下属二级子公司B、C公司，B公司发行股票， 2400 万股，每股面值 1 元，发行价格 17 元/股，D公司评估价为 40800 万元，C公司将持有的50%股份属合并范围的D公司的股权认购B公司发行的股票 1200 万股，C公司对D公司投资成本为 11200 万元，成本法核算，D公司 2022 年合并净资产为 32000 万元， 2023 年 5 月合并净资产为 31000 万元。 2023 年 5 月转让，且C公司对B公司拟派一董事，有重大影响。
请教陈老师：
1 、C公司单体账务处理是否是：
借：长期股权投资-B公司 20400 万元（ 1200 万股*17元/股，权益法核算）
贷：长期股权投资-D公司 11200 万元
贷：投资收益 9200 万元
C公司单体成本的确定是否不应考虑D公司合并净资产的数据，而只能以C公司持有的对D公司的进行处置？该项是否属于权益交易而不用确认损益，应将差额计入资本公积？
2 、在C公司合并报表层面直接期初期末差异直接冲减上述确认的投资收益？
3 、B公司对溢价部分计入资本公积，A集团合并层面要如何抵消呢？
谢谢陈老师

回答人：chenyiwei
如果该项交易后，C抵对B无控制权的，则对B的长投成本按照取得B发行股份的公允价值计量，与原持有的D公司股权投资的账面价值之间的差额确认为投资处置损益。该交易系基于公允价值达成，对C而言不是权益性交易。